---
title: "Testo Assignment 2"
author: "Sivert Jakobsen"
date: "21 10 2020"
output: html_document
---

```{r setup, include=FALSE}
knitr::opts_chunk$set(echo = TRUE)
```
## Hypotese for oppgave 

Jeg forventer at HIGH gruppen har høyere Testosteron forandring enn LOW gruppen

Hvis prosentandelen i forskjell mellom high og low respondere 
er stor nok, så er mest sannsynlig svaret reliabelt. Stor nok vil si at
jeg setter p-verdien til 0.005.

```{r echo=FALSE, message=FALSE, warning=FALSE}
### Last inn packages #######
library(tidyverse)
library(readr)

### Last inn data og legg det i en mappe kalt "data"######
testo <- read_csv("./data/hypertrophy.csv")

### Data av interesse ######
var_interest <- c("CLUSTER", "T3T1__TESTOSTERONE_ngdl")

### Fjern NA og sorter#####
testo1 <- testo %>%
  select(all_of(var_interest)) %>%
  mutate(CLUSTER = factor(CLUSTER, levels = c("LOW", "HIGH"))) %>%
  drop_na(CLUSTER, T3T1__TESTOSTERONE_ngdl)

### Kjør t-test ########
test <- t.test(T3T1__TESTOSTERONE_ngdl ~ CLUSTER, paired = FALSE, data = testo1)

t <- round(test$statistic, 2)
df <- round(test$parameter, 1)
p <- round(test$p.value, 3)

estimate <- round(test$estimate[1] - test$estimate[2], 1)

cil <- round(test$conf.int[1], 1)
ciu <- round(test$conf.int[2], 1)

### Lage ny variabel som inneholder verdiene fra HIGH og LOW i T1T3_TESTOSTERON ######
high1 <- testo1[testo1$CLUSTER == "HIGH",]$T3T1__TESTOSTERONE_ngdl

low1 <- testo1[testo1$CLUSTER == "LOW",]$T3T1__TESTOSTERONE_ngdl

### Forskjell mellom HIGH og LOW responders #####
testo1 %>%
  ggplot(aes(CLUSTER, T3T1__TESTOSTERONE_ngdl)) + geom_boxplot()
  
```

## Konklusjon 

Vi konkluderer at HIGH ikke har forskjell fra LOW i Testosteron forandring fra T1 til T3 (mean difference, `r estimate`, 95% CI [`r cil`, `r ciu`]; t(`r df`) = `r t`, p = `r p`)
